Minutes et répertoires du notaire Raymond Marie Joseph PÉRONNE, 20 février 1892 - décembre 1905 (étude XXIV)
Archives nationales
Minutes et répertoires du notaire Raymond Marie Joseph PÉRONNE (étude XXIV)
20 février 1892 - décembre 1905
MC/ET/XXIV/1518 - MC/ET/XXIV/1575, MC/RE/XXIV/28 - MC/RE/XXIV/29
Etude XXIV; Peronne, Raymond Marie Joseph
Archives nationales de France
Minutes et répertoires: la loi 2008-696 du 15 juillet 2008 relative aux archives a fixé à 75 ans à compter de la date de l'acte, ou à 25 ans à compter de la date du décès de l'intéressé si ce délai est plus bref, le délai de communication des minutes et répertoires des notaires; ce délai est porté à 100 ans à compter de la date de l'acte si le document se rapporte à un mineur (code du Patrimoine, articles L213-2, 4e d et 5e).
Autres documents de l'étude (dossiers de clients, comptabilité...): s'agissant d'archives privées, ces documents sont communicables selon les modalités fixées par le déposant ou le donateur.
Certains documents ne sont pas accessibles en raison de leur mauvais état de conservation.
Versement
Accès aux instruments de recherche de tous les notaires de l’étude XXIV
Archives de l'étude XXIV
- Minutes de Raymond Marie Joseph PÉRONNE, 20 février 1892 - décembre 1905; MC/ET/XXIV/1518 - MC/ET/XXIV/1575
  - Minutes. 1892, 20 février - mars, 20 février - mars 1892; MC/ET/XXIV/1518
    Informations concernant le classement:
    Le niveau inférieur de description, quand il existe, correspond aux minutes d'actes. Toutes les minutes ne sont pas forcément décrites une à une. Les descriptions de ces minutes sont plus ou moins détaillées.
  - Minutes. 1892, avril - 1892, mai, avril 1892 - mai 1892; MC/ET/XXIV/1519
  - Minutes. 1892, juin - 1892, juillet, juin 1892 - juillet 1892; MC/ET/XXIV/1520
  - Minutes. 1892, août - 1892, octobre, août 1892 - octobre 1892; MC/ET/XXIV/1521
    - Contrat de mariage sous le régime de la communauté de biens entre Pierre Hippolyte Vocoret, photographe, demeurant 98, rue de Richelieu, veuf en premières noces avec un enfant de Léontine Lenidre, et Valentine Janiot, employée de commerce, demeurant 83, rue Daguerre. Mariage à la mairie du 14e arrondissement de Paris., 22 octobre 1892; MC/ET/XXIV/1521
      Origine de l'information:
      De l'image fixe à l'image animée (1820-1910), documents du Minutier central des notaires de Paris relatifs à l'histoire des photographes et de la photographie, par Marc Durand, Paris, Archives nationales, 2015, notice n° 4967 (version dématérialisée de l'instrument de recherche, les notices biographiques et compléments de descriptions d'actes ne se trouvent que sur la version papier de l'ouvrage, voir contexte dans le Plan d’orientation général - Notaires de Paris, guides thématiques du Minutier).
      Date de révision: 2011
      Date de création de la notice: 2010
      Richelieu (rue de); Daguerre (rue); Vocoret, Pierre Hippolyte; Lenidre, Léontine; Janiot, Valentine
  - Minutes. 1892, novembre - 1892, décembre, novembre 1892 - décembre 1892; MC/ET/XXIV/1522
  - Minutes. 1893, janvier - 1893, avril, janvier 1893 - avril 1893; MC/ET/XXIV/1523
  - Minutes. 1893, mai - 1893, juin, mai 1893 - juin 1893; MC/ET/XXIV/1524
  - Minutes. 1893, juillet - 1893, octobre, juillet 1893 - octobre 1893; MC/ET/XXIV/1525
  - Minutes. 1893, novembre - 1893, décembre, novembre 1893 - décembre 1893; MC/ET/XXIV/1526
  - Minutes. 1894, janvier - 1894, mars, janvier 1894 - mars 1894; MC/ET/XXIV/1527
  - Minutes. 1894, avril - 1894, mai, avril 1894 - mai 1894; MC/ET/XXIV/1528
  - Minutes. 1894, juin - 1894, août, juin 1894 - août 1894; MC/ET/XXIV/1529
  - Minutes. 1894, septembre - 1894, décembre, septembre 1894 - décembre 1894; MC/ET/XXIV/1530
  - Minutes. 1895, janvier - 1895, mars, janvier 1895 - mars 1895; MC/ET/XXIV/1531
  - Minutes. 1895, avril - 1895, mai, avril 1895 - mai 1895; MC/ET/XXIV/1532
  - Minutes. 1895, juin - 1895, août, juin 1895 - août 1895; MC/ET/XXIV/1533
  - Minutes. 1895, septembre - 1895, décembre, septembre 1895 - décembre 1895; MC/ET/XXIV/1534
    - Dépôt judiciaire du testament d'Eugène Soubiès., 16 décembre 1895; MC/ET/XXIV/1534
      Actes signalés par le personnel du Minutier central des notaires de Paris.
      Date de création de la notice: 2017 (Marie-Françoise Limon-Bonnet)
  - Minutes. 1896, janvier - 1896, mars, janvier 1896 - mars 1896; MC/ET/XXIV/1535
    - Dépôt judiciaire du testament d'Eugène Hyacinthe Larousse, mort le 30 mars 1896, 62, rue Ampère., 31 mars 1896; MC/ET/XXIV/1535
  - Minutes. 1896, avril - 1896, mai, avril 1896 - mai 1896; MC/ET/XXIV/1536
  - Minutes. 1896, juin - 1896, juillet, juin 1896 - juillet 1896; MC/ET/XXIV/1537
    - Liquidation partage de la succession d'Eugène Soubiès., 5 juin 1896; MC/ET/XXIV/1537
    - Renonciation à usufruit de Berthe Guebhard, veuve d'Eugène Hyacinthe Larousse, mort le 30 mars 1896, 62, rue Ampère., 24 juillet 1896; MC/ET/XXIV/1537
    - Liquidation partage de la succession d'Eugène Hyacinthe Larousse, mort le 30 mars 1896., 24 juillet 1896; MC/ET/XXIV/1537
  - Minutes. 1896, août - 1896, octobre, août 1896 - octobre 1896; MC/ET/XXIV/1538
  - Minutes. 1896, novembre - 1896, décembre, novembre 1896 - décembre 1896; MC/ET/XXIV/1539
  - Minutes. 1897, janvier - 1897, février, janvier 1897 - février 1897; MC/ET/XXIV/1540
  - Minutes. 1897, mars - 1897, mai, mars 1897 - mai 1897; MC/ET/XXIV/1541
  - Minutes. 1897, juin - 1897, août, juin 1897 - août 1897; MC/ET/XXIV/1542
    - Statuts de la "Société civile des terrains de Suresnes". A la suite: 24 décembre 1900, cession de droits sociaux; 24 décembre 1900, modification aux statuts; 22-23 juillet 1907, prorogation de la "Société civile des terrains de Suresnes"; 24 juillet 1909, cession de droits sociaux par la veuve Girod à Adolphe et Ernest Lévy; 28 décembre 1909, nomination d'Adolphe et Ernest Lévy comme liquidateurs de la société; 16 juillet 1919, cession par représentation d'Ernest et Adolphe Lévy; 5 jillet 1922, nomination de Lévy-Picard, liquidateur., 29 juillet 1897; MC/ET/XXIV/1542
      Actes signalés par le personnel du Minutier central des notaires de Paris. Minute isolée restituée par une étude notariale en 2007.
      Date de création de la notice: 2016 (Marie-Françoise Limon-Bonnet)
  - Minutes. 1897, septembre - 1897, décembre, septembre 1897 - décembre 1897; MC/ET/XXIV/1543
  - Minutes. 1898, janvier - 1898, avril, janvier 1898 - avril 1898; MC/ET/XXIV/1544
    Informations complémentaires:
  - Minutes. 1898, mai - 1898, juin, mai 1898 - juin 1898; MC/ET/XXIV/1545
  - Minutes. 1898, juillet - 1898, septembre, juillet 1898 - septembre 1898; MC/ET/XXIV/1546
  - Minutes. 1898, octobre - 1898, décembre, octobre 1898 - décembre 1898; MC/ET/XXIV/1547
  - Minutes. 1899, janvier - 1899, mars, janvier 1899 - mars 1899; MC/ET/XXIV/1548
  - Minutes. 1899, avril - 1899, juin, avril 1899 - juin 1899; MC/ET/XXIV/1549
  - Minutes. 1899, juillet - 1899, septembre, juillet 1899 - septembre 1899; MC/ET/XXIV/1550
  - Minutes. 1899, octobre - 1899, décembre, octobre 1899 - décembre 1899; MC/ET/XXIV/1551
  - Minutes. 1900, janvier - 1900, mars, janvier 1900 - mars 1900; MC/ET/XXIV/1552
  - Minutes. 1900, avril - 1900, juin, avril 1900 - juin 1900; MC/ET/XXIV/1553
  - Minutes. 1900, juillet - 1900, septembre, juillet 1900 - septembre 1900; MC/ET/XXIV/1554
  - Minutes. 1900, octobre - 1900, décembre, octobre 1900 - décembre 1900; MC/ET/XXIV/1555
  - Minutes. 1901, janvier - 1901, mars, janvier 1901 - mars 1901; MC/ET/XXIV/1556
  - Minutes. 1901, avril - 1901, juin, avril 1901 - juin 1901; MC/ET/XXIV/1557
  - Minutes. 1901, juillet - 1901, août, juillet 1901 - août 1901; MC/ET/XXIV/1558
  - Minutes. 1901, septembre - 1901, décembre, septembre 1901 - décembre 1901; MC/ET/XXIV/1559
  - Minutes. 1902, janvier - 1902, mars, janvier 1902 - mars 1902; MC/ET/XXIV/1560
  - Minutes. 1902, avril - 1902, juin, avril 1902 - juin 1902; MC/ET/XXIV/1561
  - Minutes. 1902, juillet - 1902, décembre, juillet 1902 - décembre 1902; MC/ET/XXIV/1562
  - Minutes. 1903, janvier - 1903, mars, janvier 1903 - mars 1903; MC/ET/XXIV/1563
  - Minutes. 1903, avril - 1903, mai, avril 1903 - mai 1903; MC/ET/XXIV/1564
  - Minutes. 1903, juin - 1903, août, juin 1903 - août 1903; MC/ET/XXIV/1565
  - Minutes. 1903, septembre - 1903, décembre, septembre 1903 - décembre 1903; MC/ET/XXIV/1566
  - Minutes. 1904, janvier - 1904, avril, janvier 1904 - avril 1904; MC/ET/XXIV/1567
  - Minutes. 1904, mai - 1904, juillet, mai 1904 - juillet 1904; MC/ET/XXIV/1568
  - Minutes. 1904, août - 1904, octobre, août 1904 - octobre 1904; MC/ET/XXIV/1569
  - Minutes. 1904, novembre - 1904, décembre, novembre 1904 - décembre 1904; MC/ET/XXIV/1570
  - Minutes. 1905, janvier - 1905, février, janvier 1905 - février 1905; MC/ET/XXIV/1571
  - Minutes. 1905, mars - 1905, avril, mars 1905 - avril 1905; MC/ET/XXIV/1572
  - Minutes. 1905, mai - 1905, juillet, mai 1905 - juillet 1905; MC/ET/XXIV/1573
  - Minutes. 1905, août - 1905, septembre, août 1905 - septembre 1905; MC/ET/XXIV/1574
  - Minutes. 1905, novembre - 1905, décembre, novembre 1905 - décembre 1905; MC/ET/XXIV/1575
- Répertoire(s) de Raymond Marie Joseph PÉRONNE, 4 novembre 1880 - 22 décembre 1905; MC/RE/XXIV/28 - MC/RE/XXIV/29
  - Répertoire. 1880, 4 novembre - 1893, 31 octobre, 4 novembre 1880 - 31 octobre 1893; MC/RE/XXIV/28
    Répertoire des notaires Pierre Moreau ( 4 novembre 1880-18 février 1892), Raymond-Marie-Joseph Peronne (20 février 1892-31 octobre 1893).
    Informations concernant le classement et la cotation:
    Le niveau inférieur de description, quand il existe, correspond aux mentions d'actes contenues dans le répertoire. Parmi celles-ci, certaines peuvent y être décrites, de manière plus ou moins détaillée. Pour consulter l'acte proprement dit, il convient de rechercher la cote au niveau des articles (registre ou liasse) des minutes du notaire (cote de type 'MC/ET').
  - Répertoire. 1893, 31 octobre - 1905, 22 décembre, 31 octobre 1893 - 22 décembre 1905; MC/RE/XXIV/29